【裁判字號】    97,裁,3718
【裁判日期】    970724
【裁判案由】    綜合所得稅
【裁判全文】
最  高  行  政  法  院  裁  定
                                      97年度裁字第3718號
上  訴  人  甲○○
            乙○○
兼 上二 人
法定代理人  丙  ○
被 上訴 人  財政部臺北市國稅局
代  表  人  凌忠嫄
上列當事人間綜合所得稅事件，上訴人對於中華民國97年3月26
日臺北高等行政法院96年度訴字第1807號判決，提起上訴，本院
裁定如下：
    主  文
上訴駁回。
上訴審訴訟費用由上訴人負擔。
    理  由
一、按對於高等行政法院判決之上訴，非以其違背法令為理由，
    不得為之，行政訴訟法第242條定有明文。依同法第243條第
    1項規定，判決不適用法規或適用不當者，為違背法令；而
    判決有同條第2項所列各款情形之一者，為當然違背法令。
    是當事人對於高等行政法院判決上訴，如依行政訴訟法第24
    3條第1項規定，以高等行政法院判決有不適用法規或適用不
    當為理由時，其上訴狀或理由書應有具體之指摘，並揭示該
    法規之條項或其內容；若係成文法以外之法則，應揭示該法
    則之旨趣；倘為司法院解釋或本院之判例，則應揭示該判解
    之字號或其內容。如以行政訴訟法第243條第2項所列各款情
    形為理由時，其上訴狀或理由書，應揭示合於該條項各款之
    事實。上訴狀或理由書如未依此項方法表明者，即難認為已
    對高等行政法院判決之違背法令有具體之指摘，其上訴自難
    認為合法。
二、上訴人之被繼承人許崇仁為中華醫院負責人，其86年度綜合
    所得稅結算申報，原列報取自該醫院之執行業務所得為新臺
    幣（下同）0元，嗣經被上訴人查帳核定該醫院收入總額3億
    1,708萬4,970元、費用總額3億0,132萬6,006元、全年所得
    額為1,575萬8,964元，併課許崇仁當年度綜合所得稅，核定
    綜合所得稅總額為1,716萬5,908元、淨額1,647萬4,858元。
    復因許崇仁已死亡，被上訴人乃對其繼承人即上訴人發單補
    徵稅額568萬2,307元。上訴人對中華醫院之實際所得人乙項
    不服，循序提起行政訴訟。案經原審駁回其訴。上訴人對於
    高等行政法院判決上訴，雖以該判決違背法令為由，惟核其
    上訴理由狀所載內容，無非重述其在原審行政訴訟起訴狀之
    理由，或係就原審取捨證據、認定事實之職權行使，任意指
    摘原審駁斥其主張之理由為不當，而未具體表明原判決所適
    用之法規確有如何違背法令之處，或有如何違背司法院解釋
    及本院判例，及有如何合於行政訴訟法第243條第2項所列各
    款之情形，難認為已對原判決之違背法令有具體之指摘。依
    首揭說明，其上訴自不合法，應予駁回。
三、據上論結，本件上訴為不合法，依行政訴訟法第249條第1項
    前段、第104條、民事訴訟法第95條、第78條、第85條第1項
    前段，裁定如主文。
中    華    民    國    97    年    7     月    24    日
                    最高行政法院第二庭
                        審判長法官  高  啟  燦
                              法官  林  茂  權
                              法官  黃  合  文
                              法官  廖  宏  明
                              法官  楊  惠  欽
以  上  正  本  證  明  與  原  本  無  異
中    華    民    國    97    年    7     月    24    日
                              書記官  彭  秀  玲


司法院資訊處製作；財團法人民間司法改革基金會備份。
